【裁判字號】    98,訴,280
【裁判日期】    980731
【裁判案由】    毒品危害防制條例
【裁判全文】
臺灣宜蘭地方法院刑事判決               98年度訴字第280號
公  訴  人  臺灣宜蘭地方法院檢察署檢察官
被      告  甲○○
上列被告因違反毒品危害防制條例案件，經檢察官提起公訴（98
年度毒偵字第269號），經本院裁定進行簡式審判程序，爰不經
通常審判程序，判決如下：
    主  文
甲○○施用第一級毒品，累犯，處有期徒刑壹年貳月，扣案之第
一級毒品海洛因包（總計淨重零點壹柒柒公克，驗後餘重總計
零點壹柒陸肆公克）沒收銷燬之，扣案之注射針筒壹支沒收；又
施用第二級毒品，累犯，處有期徒刑捌月，扣案之第二級毒品甲
基安非他命陸包（總計淨重零點玖玖肆公克，驗後餘重總計零點
玖玖零捌公克）沒收銷燬之。應執行有期徒刑壹年捌月，扣案之
第一級毒品海洛因包（總計淨重零點壹柒柒公克，驗後餘重總
計零點壹柒陸肆公克）、第二級毒品甲基安非他命陸包（總計淨
重零點玖玖肆公克，驗後餘重總計零點玖玖零捌公克）均沒收銷
燬之，扣案之注射針筒壹支沒收。
    事  實
一、甲○○前因施用毒品案件，經本院以88年度毒聲字第698號
    裁定送觀察、勒戒，於民國88年10月18日執行完畢後，認無
    繼續施用毒品傾向，由臺灣宜蘭地方法院檢察署檢察官以88
    年度偵字第3011號為不起訴處分確定；再因施用毒品案件，
    經本院以91年度毒聲字第198號裁定送觀察、勒戒後，認有
    繼續施用毒品傾向，經本院以91年度毒聲字第263號裁定送
    強制戒治，於91年10月9日停止強制戒治出所，而該次施用
    毒品犯行，經本院於91年7月29日，以91年度羅簡字第86號
    刑事判決判處有期徒刑6月確定，嗣經撤銷停止強制戒治，
    於92年10月15日執行完畢出所；另因施用毒品案件，經臺灣
    高等法院於92年9月18日，以92年度上訴字第2253號刑事判
    決判處有期徒刑1年確定，並與前開毒品案件有期徒刑6月接
    續執行後，於94年2月2日假釋出監，於94年3月25日假釋期
    滿，以已執行論；再因施用毒品案件，經本院於95年5月23
    日，以94年度訴字第39號刑事判決，就其施用第一級毒品犯
    行部分判處有期徒刑10月，就施用第二級毒品犯行部分判處
    有期徒刑6月確定；又因施用毒品案件，經本院於95年9月4
    日，以95年度易字第207號刑事判決判處有期徒刑7月確定；
    又因施用毒品案件，經本院於96年4月13日，以96年度訴字
    第75號刑事判決判處有期徒刑11月確定。上開有期徒刑10月
    、6月、7月，經本院以96年度聲減字第432號裁定減刑後定
    應執行刑有期徒刑10月，上開有期徒刑11月經本院以96年度
    聲減字第432號裁定減刑為有期徒刑5月15日，並與前開減刑
    後應執行刑有期徒刑10月接續執行，於97年3月1日執行完畢
    出監。
二、詎甲○○猶不知悔改，(一)基於施用第一級毒品海洛因（下稱
    海洛因）之犯意，於98年4月16日晚間8、9時許，在宜蘭縣
    羅東橋上，以用注射針筒注射之方式，施用海洛因1次；(二)
    基於施用第二級毒品甲基安非他命（下稱甲基安非他命）之
    犯意，於98年4月17日下午5、6時許，在宜蘭縣冬山鄉○○
    路325號住處內，以將甲基安非他命置於用玻璃球內燒烤吸
    食煙霧之方式，施用甲基安非他命1次。嗣其於98年4月17日
    晚間11時25分許，在宜蘭縣蘇澳鎮○○路○段新馬陸橋上查
    獲，扣得海洛因3包（總計淨重0.177公克，驗後餘重總計0.
    1764公克）、甲基安非他命6包（總計淨重0.994公克，驗後
    餘重總計0.9908公克）、注射針筒1支。並於翌（18）日凌
    晨1時15分許經警採集尿液送鑑定之結果，呈嗎啡及甲基安
    非他命陽性反應，始知悉上情。
三、案經宜蘭縣政府警察局蘇澳分局報請臺灣宜蘭地方法院檢察
    署檢察官偵查起訴。
    理  由
一、訊據被告甲○○於本院審理中，對於上開施用毒品海洛因及
    甲基安非他命犯行均坦承不諱，且其為警於98年4月18日凌
    晨1時15分許採集尿液送鑑定之結果，呈嗎啡及甲基安非他
    命陽性反應，有宜蘭縣政府警察局蘇澳分局毒品犯罪嫌疑人
    尿液採驗作業管制紀錄，及慈濟大學濫用藥物檢驗中心出具
    之檢驗總表各1紙在卷可證。又扣案之粉狀物品3包及米黃色
    結晶狀物品6包送鑑定後，分別係毒品海洛因及甲基安非他
    命，有交通部民用航空局航空醫務中心航藥鑑字第0982186
    號毒品鑑定書1紙附卷可證，是被告之自白要與事實相符，
    足堪採信。又被告前因施用毒品案件，經本院以88年度毒聲
    字第698號裁定送觀察、勒戒，於88年10月18日執行完畢後
    ，認無繼續施用毒品傾向，由臺灣宜蘭地方法院檢察署檢察
    官以88年度偵字第3011號為不起訴處分確定，再因施用毒品
    案件，經本院以91年度毒聲字第198號裁定送觀察、勒戒後
    ，認有繼續施用毒品傾向，經本院以91年度毒聲字第263號
    裁定送強制戒治，於91年10月9日停止強制戒治出所，而該
    次施用毒品犯行，經本院以91年度羅簡字第86號刑事判決判
    處有期徒刑6月確定，嗣經撤銷停止強制戒治，於92年10月1
    5日執行完畢出所，另因施用毒品案件，經臺灣高等法院以9
    2年度上訴字第2253號刑事判決判處有期徒刑1年確定，再因
    施用毒品案件，經本院以94年度訴字第39號刑事判決，就其
    施用第一級毒品犯行部分判處有期徒刑10月，就施用第二級
    毒品犯行部分判處有期徒刑6月確定，又因施用毒品案件，
    經本院以95年度易字第207號刑事判決判處有期徒刑7月確定
    ，又因施用毒品案件，經本院以96年度訴字第75號刑事判決
    判處有期徒刑11月確定，有卷附臺灣高等法院被告前案紀錄
    表可參。依上所述，本件事證明確，被告施用毒品犯行堪以
    認定，應依法論科。
二、查海洛因、甲基安非他命分別為毒品危害防制條例第2條第2
    項第1、2款所規定之第一、二級毒品，不得擅自施用，核被
    告前開施用海洛因、甲基安非他命之行為，分別係犯毒品危
    害防制條例第10條第1項施用第一級毒品罪，及同條第2項施
    用第二級毒品罪。被告施用行為前後持有海洛因、甲基安非
    他命之低度行為，分別為其施用之高度行為所吸收，均不另
    論罪。被告所犯上開2罪，犯意各別，構成要件互殊，應予
    分論併罰。查被告前因施用毒品案件，經本院以91年度羅簡
    字第86號刑事判決判處有期徒刑6月確定，再因施用毒品案
    件，經臺灣高等法院以92年度上訴字第2253號刑事判決判處
    有期徒刑1年確定，並與前開毒品案件有期徒刑6月接續執行
    後，於94年2月2日假釋出監，於94年3月25日假釋期滿，以
    已執行論，再因施用毒品案件，經本院以94年度訴字第39號
    刑事判決，就其施用第一級毒品犯行部分判處有期徒刑10月
    ，就施用第二級毒品犯行部分判處有期徒刑6月確定，又因
    施用毒品案件，經本院以95年度易字第207號刑事判決判處
    有期徒刑7月確定，又因施用毒品案件，經本院以96年度訴
    字第75號刑事判決判處有期徒刑11月確定，上開有期徒刑10
    月、6月、7月，經本院以96年度聲減字第432號裁定減刑後
    定應執行刑有期徒刑10月，上開有期徒刑11月經本院以96年
    度聲減字第432號裁定減刑為有期徒刑5月15日，並與前開減
    刑後應執行刑有期徒刑10月接續執行，於97年3月1日執行完
    畢出監，有卷附臺灣高等法院被告前案紀錄表可按，其受有
    期徒刑之執行完畢，5年內再犯法定刑有期徒刑以上之上開2
    罪，為累犯，均依法加重其刑。爰審酌被告前經毒品危害防
    制條例觀察、勒戒及強制戒治等程序，再經法院多次就其施
    用毒品犯行判處有期徒刑後，竟再犯本件施用毒品犯行，惟
    念其坦承犯行，態度良好及施用情形等一切情狀，就其所犯
    上開2罪分別量處如主文所示之刑，並定其應執行之刑，以
    示懲儆。扣案之海洛因3包及甲基安非他命6包，均屬查獲之
    毒品，爰依毒品危害防制條例第18條第1項前段宣告沒收銷
    燬之。另扣案之注射針筒1支，係屬被告所有，且供其施用
    海洛因所用之物，依法宣告沒收。
據上論斷，應依刑事訴訟法第273條之1第1項、第299條第1項前
段，毒品危害防制條例第10條第1項、第2項、第18條第1項前段
，刑法第11條前段、第47條第1項、第38條第1項第2款、第51條
第5款，判決如主文。
本案經檢察官郭欣怡到庭執行職務
中    華    民    國    98    年    7     月    31    日
                  刑事第四庭法  官  辜漢忠
以上正本證明與原本無異。
如不服本判決應於收受送達後十日內向本院提出上訴書狀，並應
敘述具體理由；其未敘述上述理由者，應於上訴期間屆滿後二十
日內向本院補提理由書(均須按他造當事人之人數附繕本)「切勿
逕送上級法院」。
                            書記官  許麗汝
中    華    民    國    98    年    8     月    3     日
附錄本案論罪科刑法條：
毒品危害防制條例第10條
施用第一級毒品者，處 6 月以上 5 年以下有期徒刑。
施用第二級毒品者，處 3 年以下有期徒刑。


司法院資訊處製作；財團法人民間司法改革基金會備份。
